【裁判字號】    92,交聲,15
【裁判日期】    920130
【裁判案由】    違反道路交通管理處罰條例聲明異議
【裁判全文】
臺灣新竹地方法院交通事件裁定                      九十二年度交聲字第一五號
    移
    異  議  人  甲○○
右列受處分人因違反道路交通管理處罰條例案件，對於交通部公路局新竹區監理所九
十一年十二月五日竹監自字第五０─Ｅ00000000號所為之違反道路交通管理
事件裁決處分，聲明異議，本院裁定如左：
    主      文
異議駁回。
    理      由
一、本件原處分機關處分意旨略以：異議人甲○○所有車牌號碼ＭＧ－六五四０號自
    小客貨車，未依限於民國八十五年二月九日參加定期檢驗，經本所以竹監稽違車
    字第五０－五０００八四七二二號裁決書裁定系爭車輛註銷牌照（繳送二面號牌
    及行照），並裁處新臺幣（下同）一千八百元在案，嗣於八十九年一月八日，系
    爭車輛經警當場攔停舉發使用註銷牌照行駛公路，並當場代保管兩面號牌，迄於
    八十九年一月二十四日，業已依限繳納罰鍰並收繳號牌兩面在案，詎系爭車輛並
    未依規定重新驗車請領新牌照，竟於八十九年九月十五日七時二十分許，行駛於
    新竹縣寶山鄉○○村○○路，為新竹縣警察局竹東分局寶山分駐所警員查覺並當
    場攔停製單舉發受處分人之上開違規情事。嗣受處分人雖於舉發通知單上所載之
    應到案日期前向本院提出申訴，惟經本院請舉發機關調查結果，仍認受處分人違
    規情事明確，裁罰亦為適法。
二、聲明異議意旨略以：其所有之車牌號碼ＭＧ－六五四０號自小客貨車於八十九年
    九月十五日行經新竹縣寶山鄉○○村○○路被取締，惟該車當日並非由其駕駛，
    而係蔡文貴所駕駛，則交通部公路局新竹區監理所裁處其應繳納七千二百元，實
    有未洽等語，爰就交通部公路局新竹區監理站所為之上開裁決，依法聲明異議。
三、經查，本件異議人就其所有之系爭車輛確實未重新驗車請領新牌照，惟竟交由蔡
    文章駕駛而經警攔停舉發等情並不爭執，是其違反道路交通管理處罰條例第十二
    條第一項第一款所規定之違規情事，甚為明確。按汽車未領用牌照行駛者，處汽
    車所有人新臺幣三千六百元以上七千二百元以下罰鍰，並禁止其行駛，道路交通
    管理處罰條例第十二條第一項第一款定有明文。揆之前開規定足悉，該條文所處
    罰之對象乃汽車所有人而非汽車駕駛者，是異議人辯稱是日其並未駕駛系爭車輛
    ，而係由蔡文章駕駛，其自不應受罰云云，自非足取。次按違反道路交通管理事
    件行為人，未依規定自動繳納罰鍰，或未依規定到案聽候裁決，處罰機關應於二
    個月內依標準表逕行裁決之，此為違反道路交通管理事件統一裁罰標準及處理細
    則第四十四條所明定。而依違反道路交通管理事件統一裁罰標準表所示，違反道
    路交通管理處罰條例第十二條第一項第一款規定，未領有駕駛執照駕車者，逾期
    應到案期限三十日以上，繳納罰鍰或逕行裁決處罰者之統一裁罰標準為七千二百
    元。次查，異議人所有之系爭車輛有上開違規事由，經警當場攔停舉發，並填記
    舉發違反道路交通管理事件通知後，已當場交付汽車駕駛人親自簽名並收受之，
    而該通知單上亦已明載應到案日期為八十九年九月三十日，此有該通知單在卷可
    稽。觀之前開通知單所載之應到案日期（八十九年九月三十日）距異議人違規時
    間（八十九年九月十五日）已達十五日，自亦符合違反道路交通管理事件統一裁
    罰標準及處理細則第十四條規定，惟異議人並未依規定自動繳納罰鍰，亦未依規
    定於應到案日期到案聽候裁決，嗣於九十一年十二月十八日始具狀向原處分機關
    聲明異議，此距應到案期限顯已逾三十日以上，揆諸前開規定，原處分機關依道
    路交通管理處罰條例第十二條第一項第一款之規定，並依違反道路交通管理事件
    統一裁罰標準表所示，裁處異議人罰鍰七千二百元，認事用法無何違誤，量罰亦
    甚妥適，應予維持，本件異議為無理由，應予駁回。
四、至異議人之聲明異議狀雖另提及其雖有二次汽車強制險未繳納之罰鍰共為一萬二
    千元（六千元二張），惟因監理所寄出之掛號信係寄到新竹縣峨眉鄉富興村十五
    鄰五十號，但異議人自八十六年八月份即已住居在新竹市○○街一０七巷十八弄
    十五號二樓，故異議人並未收到二張強制險之繳款通知書，詎監理所竟要求異議
    人需繳納一張一萬五千元，二張共三萬元之罰鍰，實不合理等語。經查，異議人
    所述之此部分內容均非本件裁決書所為之裁決處分內容，合先敘明。而經本院向
    交通部公路總局新竹區監理所函詢此部分之處理情形，經該局函覆異議人所有之
    系爭車輛確未依規定投保強制汽車責任險，爰依強制汽車責任保險法第四十四條
    規定舉發汽車所有人未依規定投保，嗣經監理電腦戶政連線查詢異議人住處確為
    新竹市，故本所以竹監自字第九一一七四四四號函同意異議人以最低額罰鍰六千
    元，二次共一萬二千元繳納罰鍰，而異議人亦已於九十二年一月八日至本所繳納
    一萬二千元之罰鍰在案等語，此有該所九十二年一月十四日竹監自字第０九二０
    ０００六六五號函在卷可按，則異議人此部分共一萬二千元之罰鍰業已繳納完畢
    ，附此敘明。
五、據上論斷，應依道路交通案件處理辦法第十九條，裁定如主文。
中      華      民      國    九十二    年      一      月     三十     日
                                臺灣新竹地方法院交通法庭
                                    法    官  高  敏  俐
得抗告
右正本證明與原本無異。
如不服本裁定，應於裁定送達後五日內向本院提出抗告狀。
                                    書 記 官  賴  寶  合
中      華      民      國    九十二    年      一      月     三十     日


司法院資訊處製作；財團法人民間司法改革基金會備份。
